臺灣高等法院臺中分院刑事裁定　　　　100年度交抗字第450號
抗　告　人
即受處分人　黃坤鐘
上列抗告人因違反道路交通管理處罰條例案件，不服臺灣臺中地
方法院中華民國100年4月27日所為裁定（100年度交聲字第1035
號），提起抗告，本院裁定如下：
    主  文
抗告駁回。
    理  由
一、本件抗告意旨略以：抗告人即受處分人（下稱受處分人）當
    日在黃燈亮起時，已經通過停止線進入路口，並將車輛煞停
    ，正猶豫是否該繼續通過路口時，紅燈已亮起，因怕妨礙其
    他方向人車通行，始又加速離開該路口，而遭警以科學儀器
    取得採證照片後，逕行舉發，此從警方第1張採證照片可知
    ，該照片顯示受處分人所駕駛之自小客車於紅燈亮後1秒之
    速度為零，即受處分人當時處於靜止之狀態。依交通部函釋
    ，車輛面對紅燈時，仍逕予通過停止線至銜接路段，即視為
    闖紅燈之行為。然本件警方所檢附之採證照片並未顯示受處
    分人駕駛小客車於面對紅燈時通過停止線之行為，僅顯示在
    紅燈亮後1秒已通過停止線，停在交岔路口之行為，此與交
    通部函釋「闖紅燈」之認定標準不符。又使用任何儀器進行
    測量時，都存在測量誤差，該警方之科學儀器長期曝曬在外
    ，其精確度令人存疑，是以請求撤銷原裁定，另為適當之裁
    定云云。
二、按汽車行駛至交岔路口，其行進、轉彎，應遵守燈光號誌或
    交通指揮人員之指揮，遇有交通指揮人員指揮與燈光號誌並
    用時，以交通指揮人員之指揮為準，道路交通安全規則第10
    2條第1項第1款定有明文。又汽車駕駛人，行經有燈光號誌
    管制之交岔路口闖紅燈者，處新臺幣（下同）1,800元以上
    5,400元以下罰鍰，並記違規點數3點，道路交通管理處罰條
    例第53條第1項、第63條第1項第3款分別定有明文。
三、經查：
  (一)本件受處分人於民國99年12月18日11時12分許，駕駛車號RS
    -3525號自小客車，行經臺中市○○路與大業路口處，因駕
    車行經有燈光號誌管制之交岔路口闖紅燈之違規，經警方以
    科學儀器拍照逕行舉發本件違規等情，有臺中市警察局中市
    警交字第G1H003274號舉發違反道路交通管理事件通知單、
    臺中市政府警察局100年2月10日中市警交字第1000007086號
    函暨檢附之採證照片2張及交通部公路總局臺中區監理所中
    監違字第裁60-G1H003274號裁決書在卷可稽。
  (二)受處分人抗告意旨稱：其於黃燈亮起時，已經通過停止線進
    入路口，並將車輛煞停，紅燈亮起後，始加速離開該路口，
    警方之採證照片並未顯示受處分人駕駛小客車於面對紅燈時
    通過停止線之行為，僅顯示在紅燈亮後1秒已通過停止線，
    停在交岔路口之行為，此與交通部函釋「闖紅燈」之認定標
    準不符云云。惟按停止線，係用以指示行駛車輛停止之界限
    ，車輛停止時，其前懸部分不得伸越該線；圓形黃燈用以警
    告車輛駕駛人及行人，表示紅色燈號即將顯示，屆時將失去
    通行路權；車輛面對圓形紅燈表示禁止通行，不得超越停止
    線或進入路口；而駕駛人駕駛汽車，應遵守道路交通標誌、
    標線、號誌之指示。道路交通標誌標線號誌設置規則第170
    條第1項、第206條第1項第4款、第5款及道路交通安全規則
    第90條分別定有明文。是依上開規定，當行車管制號誌中圓
    形黃燈亮起時，尚未進入交岔路口之車輛及行人應儘可能不
    超越停止線或進入路口，於圓形紅燈亮起時，更不得超越停
    止線或進入路口，否則，即屬行經有燈光號誌管制之交岔路
    口闖紅燈之違規行為。觀諸原審卷所附第1張採證相片顯示
    ，受處分人駕車通過路口停等線而觸發感應式線圈之時間為
    紅燈亮起後第1秒（如第1張採證照片所示R010【0字較小】
    ），遭儀器感應拍攝第1張照片後仍未停車，又於2.0秒以時
    速56公里通過路口（如第二張採證照片所示R020【0字較小
    】；V=56），遭儀器感應拍攝第2張照片，此均屬採證照相
    機上以電子儀器自動顯示之資訊，並無事後偽造或變造之可
    能，堪可採信。依此可知，本件係紅燈亮起1秒時，固定式
    電腦自動照相機在停止線前方感應線圈始經車輪輾壓而啟動
    拍照，若受處分人所駕駛之車輛係於黃燈亮起時即超越停止
    線，而將車輪壓在停止線前方感應線圈上，則紅燈亮時應即
    啟動上開相機拍照採證，不會延至1秒後。況且觀諸本件2張
    採證照片管制號誌燈均顯示為「紅燈」，顯見受處分人自第
    1張採證相片所示位置任意前行通過，進入第2張採證相片所
    示之路口位置，其車身足以妨礙其他方向人、車通行等情甚
    明，是受處分人確有於前揭時、地闖紅燈之違規行為。至受
    處分人所駕駛之車輛其間是否曾經煞停，並無解於其闖紅燈
    之事實，抗告意旨對闖紅燈之認定標準顯有誤解，其辯解應
    無足採。
  (三)抗告意旨另稱：使用任何儀器進行測量時，都存在測量誤差
    ，該警方之科學儀器長期曝曬在外，其精確度令人存疑云云
    。惟本件闖紅燈照相設備係屬線圈感應式微電腦闖紅燈照相
    儀器，內政部警政署雖於97年1月17日通令各單位暫停感應
    線圈式設備執行測超速取締工作，但仍維持其闖紅燈照相取
    締功能等情，有志伸股份有限公司98年3月5日誌字第09BD18
    9號函暨附電子報可憑（本院98年度交抗字第1130號裁定可
    參），暨經濟部標準檢驗局95年9月21日經標四字第0950010
    2740號函解釋略以：「…微電腦闖紅燈自動測速照相系統之
    『線圈感應式測速器』功能予以關閉（即僅拍攝闖紅燈違規
    ，不拍攝超速違規），即該設備即不受度量衡法規範。」等
    語（臺灣高等法院99年度交抗字第890號裁定參照）。足見
    感應式線圈測速設備雖因經濟部標準檢驗局並無檢驗測速之
    設備，而無法檢定測速功能之準確性，致暫停用以取締超速
    ，但取締闖紅燈部分，並不在停用之列，仍可作為合法之取
    締工具，尚不得逕予否認該設備於正常使用下所取得之數據
    ，故本件所使用之感應式線圈闖紅燈照相設備，其準確度及
    正確性應無疑慮。受處分人依其個人主觀臆測而質疑本件闖
    紅燈自動照相設備之精確度云云，尚無可採。
四、綜上所述，本件原處分機關依道路交通管理處罰條例第53條
    第1項、第63條第1項第3款之規定，裁處抗告人罰鍰2,700元
    ，並記違規點數3點，並無違誤，原裁定法院維持原處分機
    關依前開規定之裁處結果，駁回受處分人之異議，其認事用
    法，核無不合。受處分人執前詞提起抗告，為無理由，應予
    駁回。
據上論結，應依道路交通案件處理辦法第26條，刑事訴訟法第41
2條，裁定如主文。
中    華    民    國   100    年    6     月    16    日
            刑事第五庭  審判長法  官  趙  春  碧
                              法  官  賴  恭  利
                              法  官  卓  進  仕
以上正本證明與原本無異。
不得再抗告。
                              書記官  郭  振  祥
中    華    民    國   100    年    6     月    16    日